【裁判字號】    99,消債更,239
【裁判日期】    991231
【裁判案由】    更生事件
【裁判全文】
臺灣板橋地方法院民事裁定           99年度消債更字第239號
聲  請  人  趙婕蘋原名：趙萍.
上列當事人因消費者債務清理事件聲請更生，本院裁定如下：
    主  文
聲請駁回。
聲請程序費用由聲請人負擔。
    理  由
一、按債務人不能清償債務或有不能清償之虞者，得依本條例所
    定更生或清算程序，清理其債務，消費者債務清理條例第3
    條定有明文。所謂「不能清償債務」，係指債務人欠缺清償
    能力，對於已屆清償期，且已受請求之債務之全部或主要部
    分，客觀上可預見其為一般且繼續的不能清償之財產狀態而
    言。而清償能力係由財產、信用、勞力三者構成，故雖無足
    夠財產，然如有良好之信用、優良之技術或持續不斷之勞力
    ，即屬有清償債務之可能。次按聲請更生或清算不合程式或
    不備其他要件者，法院應以裁定駁回之，但其情形可以補正
    者，法院應定期間先命補正。復按債務人聲請更生時，應提
    出財產及收入狀況說明書及其債權人、債務人清冊；法院認
    為必要時，得定期命債務人據實報告更生聲請前二年內財產
    變動之狀況，並對於前條所定事項補充陳述、提出關係文件
    或為其他必要之調查，消費者債務清理條例第8 條、第43條
    第1 項、第44條分別定有明文。
二、本件聲請意旨略以：聲請人積欠金融機構債務共計新臺幣（
    下同）1,340,886 元，於消費者債務清理條例施行後，前已
    提出債權人清冊，以書面向最大債權金融機構即臺灣土地銀
    行股份有限公司（下稱土地銀行）請求共同協商債務清償方
    案，經協商成立後，聲請人以最大誠意盼能清償欠款完畢無
    誤，惟近期因薪資減少，導致無力繳納每月10,012元之協商
    款項，為此請求法院准予更生等語。
三、經查：
  (一)本件聲請人於消費者債務清理條例施行後，已提出債權人清
    冊，依同條例第151 條第1 項規定以書面向最大債權金融機
    構土地銀行申請共同協商債務清償方案而協商成立一節，業
    據其提出土地銀行前置協商機制協議書影本1 紙為證，並經
    債權人土地銀行於民國99年10月5 日陳報相關文件在卷可稽
    （見本院卷第25-61 頁），堪信為真實。惟查，債權人土地
    銀行於陳報狀表示聲請人至99年9 月止均有依約繳款，尚未
    毀諾，則本件聲請人是否有不能清償債務或有不能清償之虞
    ，實屬有疑。
  (二)又本件聲請人具狀聲請更生，雖據提出債權人清冊、前置協
    商機制協議書為證，惟其未提出財產及收入狀況說明書等其
    他相關資料以資佐證，且關於其主張因薪資減少而無力負擔
    協商條件等情，亦未提出任何證據以資證明，致本院無從審
    酌聲請人之主張是否屬實。本院乃於99年9 月10日裁定命聲
    請人補正，該裁定業於99年9 月15日合法送達聲請人，有送
    達證書在卷可稽，惟迄本件裁定時止，聲請人猶未補正，顯
    然其怠於配合法院進行各項程序，顯已違反協力義務，難認
    有債務清理之誠意。
四、綜上所述，本件聲請人經本院審酌後認無「不能清償債務或
    有不能清償之虞」情事存在，聲請人復未依本院裁定之內容
    予以補正，則其聲請本件更生，自不應准許，爰依前揭條文
    ，裁定如主文。
中    華    民    國    99    年    12    月    31    日
                  民事第二庭  法      官  張筱琪
上為正本係照原本作成
如不服本裁定，應於裁定送達後10日內，以書狀向本院提出抗告
，並繳納抗告費新臺幣1千元
中    華    民    國    99    年    12    月    31    日
                              書  記  官  連思斐

司法院資訊處製作；財團法人民間司法改革基金會備份。
